臺灣臺中地方法院刑事判決　　　　　　　99年度訴字第3093號
公　訴　人　臺灣臺中地方法院檢察署檢察官
被　　　告　郭薀慧
選任辯護人　林建宏律師
上列被告因違反毒品危害防制條例案件，經檢察官提起公訴（99
年度偵字第17826號），本院判決如下：
    主    文
郭薀慧販賣第二級毒品，處有期徒刑柒年貳月，未扣案之Sony E
ricsson廠牌行動電話壹支及門號0000000000號行動電話SIM卡壹
張均沒收，如全部或一部不能沒收時，追徵其價額；未扣案之販
賣第二級毒品所得新臺幣陸佰元沒收，如全部或一部不能沒收時
，以其財產抵償之。又販賣第二級毒品，處有期徒刑柒年陸月，
未扣案之Sony Ericsson廠牌行動電話壹支及門號0000000000 號
行動電話SIM卡壹張均沒收，如全部或一部不能沒收時，追徵其
價額；未扣案之販賣第二級毒品所得新臺幣陸仟元沒收，如全部
或一部不能沒收時，以其財產抵償之。應執行有期徒刑拾年，未
扣案之Sony Ericsson廠牌行動電話壹支及門號0000000000號行
動電話SIM卡壹張均沒收，如全部或一部不能沒收時，追徵其價
額；未扣案之販賣第二級毒品所得財物合計新臺幣陸仟陸佰元沒
收，如全部或一部不能沒收時，以其財產抵償之。
    犯罪事實
一、郭薀慧明知亞甲基雙氧甲基安非他命(下稱MDMA，俗稱「搖
    頭丸」)係毒品危害防制條例第2條第2項第2所定之第二級毒
    品，不得持有、販賣，竟基於販賣第二級毒品MDMA以營利之
    犯意，以其所有之Sony Ericsson廠牌行動電話，插入門號
    0000000000號行動電話SIM卡作為交易毒品之聯絡工具，於
    下列時、地，分別販賣第二級毒品MDMA:
(一)於民國99年1月22日下午2時01分許至同日晚上7時57分止，
    持用前揭門號行動電話與黎羿陞所持用之門號0000000000號
    行動電話聯繫交易MDMA事宜後，於同日晚上9時許，在臺中
    市○○路與文心路口之郵局前，以新臺幣(下同)600元之價
    格，販賣MDMA 2顆予黎羿陞。
(二)於民國99年1月24日凌晨0時26分許至同日上午9時15分止，持
    用前揭門號行動電話與黎羿陞所持用之門號0000000000號行
    動電話聯繫交易MDMA事宜後，於同日上午9時15分後之某分
    許，在臺中市○○路與文心路口之北海岸海產店前，以6000
    元之價格，販賣MDMA 20顆予黎羿陞。
    嗣於99年3月9日，經警持本院核發之搜索票，前往郭薀慧位
    於臺中市○區○○街76巷10號住處進行搜索，扣得郭薀慧所
    有上開Sony Ericsson廠牌行動電話1支及門號0000000000號
    行動電話SIM卡1張(原均扣案於郭薀慧所為施用毒品案件中
    ，嗣該施用毒品案件經臺灣臺中地方法院檢察署檢察官為不
    起訴之處分後，業先行將該行動電話發還予郭薀慧)、與本
    案無關聯之甲基安非他命2包(驗餘淨重共1.0968公克)、甲
    基安非他命吸食器1組、玻璃球2支、硝甲西泮12顆(驗餘淨
    重共1.8947公克)，而悉上情。
二、案經原臺中縣警察局移送臺灣臺中地方法院檢察署檢察官偵
    查起訴。
    理    由
一、證據能力:
(一)按被告以外之人於審判外之言詞或書面陳述，除法律有規定
    者外，不得作為證據，刑事訴訟法第159條第1項定有明文。
    查證人黎羿陞於警詢所為證述，屬被告以外之人，於審判外
    之言詞陳述，經被告郭薀慧之辯護人於準備程序中爭執其證
    據能力，且查無例外得以之作為證據之各種情形，故依刑事
    訴訟法第159條第1項之規定，應無證據能力。
(二)按刑事被告之詰問權，係指訴訟上被告有在審判庭盤詰證人
    之權利；偵查中檢察官訊問證人，旨在蒐集被告犯罪證據，
    以確認被告嫌疑之有無及內容，與審判中透過當事人之攻防
    ，經由詰問程序調查證人以認定事實之性質及目的有別。偵
    查中辯護人僅有在場權及陳述意見權，此觀刑事訴訟法第24
    5條第2項前段之規定甚明，檢察官訊問證人並無必須傳喚被
    告使其得以在場之規定，同法第248條第1項前段雖規定「如
    被告在場者，被告得親自詰問」，亦僅賦予該在場被告於檢
    察官訊問證人時得親自詰問證人之機會而已，被告如不在場
    ，殊難期有親自詰問之可能。此項未經被告詰問之被告以外
    之人於偵查中向檢察官所為之陳述，依刑事訴訟法第159 條
    第1項、第159條之1第2項之規定，除顯有不可信之例外情況
    外，原則上為「法律規定得為證據」之傳聞例外，依其文義
    解釋及立法理由之說明，並無限縮於檢察官在偵查中訊問證
    人之程序，應已給予被告或其辯護人對該證人行使反對詰問
    權者，始有證據能力之可言。為保障被告之反對詰問權，並
    與現行法對傳聞例外所建構之證據容許範圍求其平衡，證人
    在偵查中雖未經被告之詰問，倘被告於審判中已經對該證人
    當庭及先前之陳述進行詰問，即已賦予被告對該證人詰問之
    機會，則該證人於偵查中之陳述即屬完足調查之證據，而得
    作為判斷之依據(最高法院97年度台上字第405號判決意旨可
    參)。是依上開說明可知，在偵查中訊問證人，被告或其辯
    護人對該證人雖未行使反對詰問權，依刑事訴訟法第159條
    之1第2項之規定，原則上屬於法律規定為有證據能力之傳聞
    證據，於例外顯有不可信之情況，始否定其得為證據，亦即
    ，得為證據之被告以外之人於偵查中向檢察官所為之陳述，
    因其陳述未經被告詰問，應認屬於未經合法調查之證據，但
    非為無證據能力（最高法院96年度台上字第4365號、96年度
    台上字第3923號判決、97年度台上字第356號判決意旨可參
    ）。查本案證人黎羿陞先前於偵查中之證述，並無顯不可信
    之情形，已具證據能力，且其於本院審理時，基於證人地位
    ，經合法具結，並賦予被告及其辯護人對質詰問機會，故黎
    羿陞於偵查中所為證述，業屬完足調查之證據，自得作為本
    院憑斷之論據。
(三)按偵查犯罪機關依法定程序監聽之錄音，係以監聽之錄音帶
    為其調查犯罪所得之證據，司法警察依據監聽錄音結果予以
    翻譯而製作之通訊監察譯文，乃該監聽錄音帶內容之顯示，
    此為學理上所稱之「派生證據」，屬於文書證據之一種。於
    被告或訴訟關係人對其譯文之真實性發生爭執或有所懷疑時
    ，法院固應依刑事訴訟法第165條之1第2項規定，勘驗該監
    聽錄音帶以踐行調查證據之程序，俾確認該錄音聲音是否為
    通訊者本人及其內容與通訊監察譯文之記載是否相符，或傳
    喚該通訊者為證據調查。倘被告或訴訟關係人對該通訊監察
    譯文之真實性並不爭執，即無勘驗辨認其錄音聲音之調查必
    要性，法院於審判期日如已踐行提示通訊監察譯文供當事人
    辨認或告以要旨，使其表示意見等程序並為辯論者，其所為
    之訴訟程序即無不合（最高法院97年度台上字第561號判決
    意旨參照）。查本件被告持用之門號0000000000號行動電話
    與證人黎羿陞持用之門號0000000000號行動電話之通訊監聽
    譯文，係針對門號0000000000號行動電話，而由本院以99年
    聲監字第118號核發通訊監察書之監聽所得(監察期間自99年
    1月22日上午時10許起至99年2月12日上午10時止)，本院審
    酌上開通訊監察書之核發及記載事項，均符合通訊保障及監
    察法之相關規定，且上開通訊監察期間並無逾30日之情，本
    案依前述通訊監察書實施之監聽、錄音，自屬合法。則依監
    聽所得之錄音內容，自具有證據能力。而員警依據監聽錄音
    內容製作之通訊監察譯文，本院於審理時業已就上開通訊
    監察譯文依法提示公訴人、被告及其辯護人，踐行調查證據
    之程序，且公訴人、被告及其辯護人於本院審理時未為反對
    該項證據得具有證據能力之陳述，而本院審酌該通訊監察譯
    文並無不當取得之情形，復為本院事實認定之重要依據，認
    為以之作為本案之證據亦屬適當，自具有證據能力。
(四)按被告以外之人於審判外之陳述，雖不符刑事訴訟法第159
    條之1至之4等之規定，而經當事人於審判程序同意作為證據
    ，法院審酌該言詞陳述或書面陳述作成時之情況，認為適當
    者，亦得為證據；當事人、代理人或辯護人於法院調查證據
    時，知有刑事訴訟法第159條第1項不得為證據之情形，而未
    於言詞辯論終結前聲明異議者，視為有前項之同意，同法第
    159條之5定有明文。立法意旨在於傳聞證據未經當事人之反
    對詰問予以核實，原則上先予排除。惟若當事人已放棄反對
    詰問權，於審判程序中表明同意該等傳聞證據可作為證據；
    或於言詞辯論終結前未聲明異議，基於尊重當事人對傳聞證
    據之處分權，及證據資料愈豐富，愈有助於真實發見之理念
    ，且強化言詞辯論主義，使訴訟程序得以順暢進行，上開傳
    聞證據亦均具有證據能力。查本案卷附之臺中縣警察局刑警
    大隊搜索、扣押筆錄、扣押物品目錄表、門號0000000000、
    0000000000號行動電話基本使用者資料，為被告以外之人於
    審判外之書面陳述，為傳聞證據，公訴人、被告及其辯護人
    於本院準備程序及審判期日，就上開證據之證據能力，均表
    示不爭執，且迄至言詞辯論終結前亦未聲明異議，本院審酌
    上開證據資料製作、取得，尚無違法不當之情形，認為以之
    作為證據應屬適當，揆諸上開規定，應認上開證據均有證據
    能力。
(五)按關於非供述證據之物證，或以科學、機械之方式，對於當
    時狀況所為忠實且正確之紀錄，性質上並非供述證據，均應
    無傳聞法則規定之適用；如該非供述證據非出於違法取得，
    並已依法踐行調查程序，即不能謂無證據能力(最高法院97
    年度台上字第1401號、第6153號判決意旨可資參照)。本案
    卷附之照片，均非供述證據，係運用相機之機器功能，拍攝
    所形成之影像，不含有人類意思表達之供述要素，所拍攝內
    容現實情狀之一致性，係透過機械原理加以還原，並無人對
    現實情形之記憶、知覺經常可能發生之誤差。而原扣案、現
    己發還之Sony Ericsson廠牌行動電話1支及門號0000000000
    號行動電話SIM卡1張，則為物證，且皆與本案待證事實具有
    關聯性，此外，復無證據證明有何偽造、變造或公務員違法
    取得之情事，依法自得作為證據，而均有證據能力。
二、訊據被告郭薀慧固供承其確有以門號0000000000號行動電話
    與黎羿陞持用之0000000000號行動電話通聯，通聯內容確均
    如卷附之通訊監察譯文，且分別於前揭時、地，與黎羿陞見
    面等情不諱；惟矢口否認有何上開販賣第二級毒品MDMA予黎
    羿陞之犯行，辯稱：通訊監察譯文內容，均是與黎羿陞談論
    買巧克力的事情，因為伊有朋友至日本玩，從國外帶回巧克
    力，黎羿陞就請伊託朋友幫忙買巧克力。99年1月22日伊與
    黎羿陞於臺中市○○路與文心路口見面，見面後，伊拿巧克
    力予黎羿陞，黎羿陞給伊600元。99年1月24日，與黎羿陞聯
    絡，也是談巧克力的事情，當天與黎羿陞於臺中市○○路與
    文心路口的北海岸海產店見面，但因為沒有黎羿陞要的巧克
    力口味，所以只聊一會，就離開了云云。惟查：
(一)上開犯罪事實，業據證人黎羿陞於偵查中結證稱：99年1月
    22日下午2時01分23秒至同日晚上7時57分18秒之通訊監察譯
    文，是伊與綽號多多之人的通話。因伊的朋友阿倫要拿搖頭
    丸，請伊打電話給多多，本來要拿一種綠的搖頭丸、一種紅
    的搖頭丸，但多多表示紅的沒有貨，只有綠的，所以只好都
    拿綠色的。青箭口香糖就是指綠色的搖頭丸。伊與多多是在
    當天晚上9點多，在臺中市○○路與文心路之郵局前交易。
    多多騎機車來，伊將600元交給多多，多多將2顆搖頭丸交給
    伊。伊在同一天，於臺中市○○路與大雅路口，將2顆搖頭
    丸交給阿倫，阿倫給伊600元。「4或45」是指1顆搖頭丸賣
    400 元或450元，伊希望能到1顆300元或350元。本來有要幫
    阿倫拿20顆，但阿倫沒有出現，後來沒有跟多多再約。阿倫
    要伊問多多所賣的搖頭丸效果好不好，所以伊才問多多恐不
    恐怖、電力強不強、優不優。伊之前與多多都是在文心路與
    崇德路口交易，所以伊說伊等常見面那裡，就是指文心路與
    崇德路口。多多有推銷一種藍色的搖頭丸，但伊與阿倫說好
    拿2顆綠色搖頭丸，所以沒有另外購買藍色的搖頭丸。99年1
    月24日凌晨0時26分43秒至同日上午9時15分41秒之通訊監察
    譯文，也是伊與多多的通話。伊的朋友阿倫本來要伊跟多多
    拿30顆搖頭丸，伊打電話給多多說要拿30顆搖頭丸。「藍、
    N」指的是藍色搖頭丸，跟上面有N標誌的搖頭丸。多多本來
    說這2種隨時可以拿，但來見面時，多多說只有藍的，N的沒
    辦法。「50、28」的意思是，多多說如果一次拿50顆，一顆
    可以算280元，如果只拿30顆，一顆300元。拿100顆，則一
    顆270元。這次，伊與多多仍約在文心路與崇德路口見面，
    但原本約的郵局附近有警察在做機車烙碼，所以改約在郵局
    附近的北海岸海產店前面。因為阿倫沒有錢可以買到30顆，
    所以伊與多多見面後，臨時改成買20顆搖頭丸。多多有將20
    顆藍色搖頭丸裝在口香糖的袋子裡給伊，伊將6000元給多多
    。本來多多有要找伊錢，一顆算伊280元，但伊說不用了，
    因為伊跟阿倫講一顆300元，當天阿倫也是給伊6000元，所
    以不要多多找錢。當天是阿倫開車載伊去見多多的。但到達
    交易地點後，阿倫將車開去便利商店買香菸，伊則與多多見
    面，回到阿倫車上後，伊就將20顆搖頭丸交給阿倫。並指認
    多多之人，即是被告郭薀慧等語明確(見99年度偵字第17826
    號卷第25頁至第30頁)。而證人黎羿陞於本院審理時到庭具
    結證述，其使用門號0000000000號之行動電話，已有5、6年
    之久。在庭的被告郭薀慧綽號是多多，其拿600元、6000元
    予被告，被告分別交予其2顆、20顆搖頭丸，均是其親手經
    過的等情。並於檢察官詰問其於99年4月2日在偵查中具結作
    證時，陳稱：「99年1月22日下午2時01分23秒到晚上7時57
    分18秒的通訊監察譯文，為你與多多的聯絡，聯絡的內容是
    要買搖頭丸。且其與被告常見面的地方是指文心路與崇德路
    口，99年1月22日當天晚上9點多，你在文心路與崇德路郵局
    那邊有交600元給被告，被告有將2顆搖頭丸給你。而99年1
    月24日凌晨0時26分43秒到同天上午9時15分41秒的通訊監察
    譯文，也是你跟多多的通話，通話的內容，也是你跟多多要
    買30顆搖頭丸的事情。當時你要跟多多買紅色的搖頭丸，但
    是多多只有藍色的搖頭丸，你並且與多多討價還價，如果一
    次拿50顆，一顆算280元，如果買30顆，一顆算300元，如果
    買100顆，一顆算270元，都是你主動說出來給書記官紀錄。
    但是這一次，你與多多約在郵局附近的北海岸海產店前，因
    為郵局前面有警察在做機車烙碼。多多來了之後，給你30顆
    藍色的搖頭丸，但是因為錢不夠，所以見面後臨時改為買20
    顆，多多就將20顆搖頭丸裝在口香糖的袋子裡給你，你有將
    6000元給多多，多多本來要找錢，因為多多一顆要算280元
    ，但是你表示不用，因為你跟「阿倫」說一顆300元，6000
    元也是阿倫交給你的。當天交易是阿倫開車載你，但到達交
    易地點後，阿倫就開到超商去買煙，你留在原地等多多，回
    到阿倫車上後，你就將20顆的搖頭丸交給阿倫，通訊監察譯
    文中藍色的是指藍色的搖頭丸，綠色的青箭口香糖是指綠色
    的搖頭丸、白色的巧克力是指白色的搖頭丸。」等其於偵查
    中證稱內容是否屬實時，證人黎羿陞均證述表示肯定等節綦
    詳(見本院卷第37頁至第39頁)。又雖證人黎羿陞於本院審理
    中，辯護人詰問時，稱其僅與被告交易過一次，忘記時間，
    然嗣經檢察官行反詰問時，證人黎羿陞則表示其於偵查中證
    述與被告2次交易情形屬實，並於辯護人行覆主詰問時，再
    證稱其與被告應是交易2次，偵查中回答是正確的，辯護人
    行主詰問時，因時間過比較久，其有一些內容忘記了，但於
    檢察官行反詰問，問其偵查中其所回答的內容細節，其就想
    起來了等語明確(見本院卷第38頁)。觀諸上開證人黎羿陞先
    後證述內容，已詳細描述其於99年1月22日、99年1月24日向
    被告購買第二級毒品MDMA之過程，且先後證述內容關於歷次
    交易之聯絡情形、交易日期、其給付予被告之金額、自被告
    手中取得之MDMA數量等細節，大致相符，且其就於本院審理
    ，辯護人行主詰問時，為何陳稱僅與被告交易1次，亦已為
    交待，且其說明並無不合理之處。而證人黎羿陞與被告之間
    並無仇恨怨隙，且證人黎羿陞於偵查中、本院審理時，均已
    具結擔保其證詞之真實性，實無甘冒偽證罪責，故意攀誣構
    陷被告為上開犯行之必要。復衡之MDMA係經公告之第二級毒
    品，無論持有、施用、販賣、轉讓，均屬違法行為，為治安
    機關所嚴查，此為眾所週知之事實，毒品交易均於隱密下進
    行，其以通信聯絡亦鮮有明白直接以「毒品」、「搖頭丸」
    、「MDMA」等名稱或相近之用語稱之，均以暗語或彼此已有
    默契之含混語意而為溝通，故上開通訊監察譯文雖未見雙方
    言明購買毒品MDMA之對話內容，惟參酌通訊之內容及通聯之
    時間，核與證人黎羿陞之證述內容有相當之關聯性，亦足以
    補強及擔保其證述有向被告購買毒品MDMA 之真實性。是證
    人黎羿陞上開證述，應堪採信。而被告上開所辯，與證人黎
    羿陞前揭證述，顯不相符，已難遽信，況被告另供述：伊不
    知道朋友是去日本哪一個地方，因為巧克力是寫日文，所以
    不清楚朋友是買什麼巧克力，但伊有看過巧克力。巧克力既
    然是朋友從日本帶回來的，所以朋友高興賣多少錢就賣多少
    錢。伊只是幫黎羿陞談價格。黎羿陞是在幾年前跟伊講說，
    若伊的朋友下次出國時，幫忙其帶巧克力回來，但黎羿陞沒
    有說什麼樣的巧克力等語在卷（見本院卷第41頁)。然衡情
    請託他人自國外代買物品回國，應會事先言明請求代買的物
    品名稱、數量及可接受的價格，果若被告係受黎羿陞之託，
    透過其向其朋友購買巧克力，則黎羿陞應會事先告知被告要
    購買的巧克力名稱、種類、數量及價格，以利被告轉知其朋
    友，惟被告竟就上開買賣要素毫不知悉，且被告自承係於數
    年前受黎羿陞之請託，則黎羿陞於本案所示之上開時間，是
    否仍有要請被告之朋友購買巧克力之意思，顯處於不確定狀
    態，被告更應詢問黎羿陞購買之真意，並確認上開買賣相關
    要素，避免其朋友買回物品後，卻不為黎羿陞接受，徒增困
    擾。又觀諸卷附通訊監察譯文內容，被告與證人黎羿陞多半
    以暗語為溝通，且於證人黎羿陞詢問東西優不優時，被告竟
    以很恐怖、電力太強、強到可怕等詞語回應之，倘若被告確
    係與證人黎羿陞談論巧克力，何需以暗語進行溝通，且豈有
    以很恐怖、電力太強、強到可怕等詞形容巧克力之品質之理
    ，又被告既不知悉朋友買什麼巧克力回國，以及證人黎羿陞
    請託購買的巧克力種類，竟於證人黎羿陞詢問東西優不優時
    ，仍答覆很恐怖、強到可怕、電力太強等情，被告所辯，在
    在與常情、常理不符。足認被告上開所辯，顯屬卸責之詞，
    洵不足取。此外，並有門號0000000000、0000000000號行動
    電話基本使用者資料、門號0000000000號行動電話之通訊監
    察譯文、臺中縣警察局刑警大隊指認犯罪嫌疑人紀錄表(被
    告郭蘊慧指認黎羿陞)、搜索、扣押筆錄、扣押物品目錄表
    各1 份及刑案現場照片2張附卷可稽，及原扣案、現已發還
    之Sony Ericsson廠牌行動電話1支及門號0000000000號行動
    電話SIM卡1張可佐。
(二)證人黎羿陞固於偵查中及本院審理時證稱：通訊監察譯文中
    ，多多跟伊口中說的「他」指的是多多的朋友。多多跟伊說
    是其朋友在賣搖頭丸，搖頭丸的來源是那名朋友，但沒有說
    那名朋友的名字。多多的那名朋友是男生，伊從電話中聽過
    聲音，因為多多問伊身旁的人說27可不可以，伊聽到回答的
    聲音是男生。另外，伊於99年1月22日在郵局前面與被告交
    易時，被告有說搖頭丸是朋友給的，伊問那名朋友在哪裡，
    被告就跟伊說剛走過去，伊有看到1個人走過去，伊才知道
    那個是被告的朋友，是男生，只看到背影，沒有看到正面等
    語(見99年度偵字第17826號卷第26頁至第29頁、本院卷第39
    頁)。惟證人黎羿陞亦證述因其不認識被告那名賣搖頭丸的
    朋友，所以不向被告的朋友直接聯繫購買搖頭丸等情(見本
    院卷第36頁)。而證人黎羿陞係於上開時、地，以其持用之
    前揭行動電話撥打被告上開行動電話，談論購買MDMA交易事
    宜，並由被告出面交付MDMA、收取證人黎羿陞給予之現金等
    情，亦經證人黎羿陞證述如前，並有通訊監聽譯文可稽。足
    見證人黎羿陞係向被告購買MDMA，僅係被告必須先向上游即
    其朋友詢問有無證人黎羿陞所需的MDMA數量、種類可以提供
    、可取得的最低價格後，方再決定是否與證人黎羿陞交易甚
    明。是即使證人黎羿陞向被告購買之第二級毒品MDMA，係被
    告自朋友處取得後，再販賣予證人黎羿陞，仍無礙於被告所
    為上開2次販賣第二級毒品MDMA予證人黎羿陞犯行之成立。
(三)非法販賣毒品係政府嚴予查緝之違法行為，非可公然為之，
    ，而購毒者與販毒者就每次買賣之價量，得隨時依雙方關係
    之深淺、當時之資力、需求程度及對行情之認知等因素，機
    動的調整，因之販賣之利得，除經坦承犯行，或價量均達到
    明確外，委難查得實情，職是之故，縱未確切查得販賣賺取
    之實際差價，但除別有事證，足認係按同一價格轉讓，確未
    牟利外，尚難執此認非法販賣之事證有所不足，致知過坦承
    者難辭重典，飾詞否認者反得逞僥倖，而失情理之平；且毒
    品價格昂貴，取得不易，凡為販賣之不法勾當者，苟無利可
    圖，應無甘冒被查緝法辦重刑之危險，平白無端義務為該買
    賣之工作，是其販入之價格必較售出之價格低廉，而有從中
    賺取買賣差價牟利之意圖及事實，應屬合理之認定。而依證
    人黎羿陞上開證述可知，其得以購買之MDMA數量多寡向被告
    議價，足見被告販賣MDMA之價格並無一定，且證人黎羿陞與
    被告並非至親，其等2次交易均屬有償行為，被告係親自在
    特定地點交付毒品並收取價款，倘非有利可圖，自無平白甘
    冒觸犯重罪之風險而特意有償交付第二級毒品之理，堪信被
    告2次販賣第二級毒品，確有從中賺取買賣價差，均有牟利
    之意圖甚明。
(四)綜上，本案事證明確，被告前揭犯行堪以認定，應予依法論
    科。
三、查MDMA係毒品危害防制條例第2條第2項第2款所定之第二級
    毒品，不得販賣，是核被告所為，係犯毒品危害防制條例第
    4條第2項之販賣第二級毒品罪。被告各次販賣第二級毒品
    MDMA前持有第二級毒品MDMA之低度行為，應為販賣之高度行
    為所吸收，不另論罪。被告先後2次販賣第二級毒品MDMA之
    犯行，犯意各別，行為互殊，應予分論併罰。爰審酌被告無
    視國家對於杜絕毒品犯罪之禁令及毒品對於身體健康之戕害
    ，販賣第二級毒品MDMA ，足以使人施用後，導致精神障礙
    與性格異常，甚至造成人民生命健康受損之危險以及成癮性
    ，嚴重戕害國人身體健康，且危害社會安全，行為殊不可取
    ；另兼衡被告之犯罪動機、目的、手段、智識程度、生活狀
    況，及於證據明確情況下，猶否認犯罪，並無悔意之犯罪後
    態度、犯罪所得分別為600元、6000元等一切情狀，分別量
    處如主文所示之刑，並定其應執行之刑，以示懲儆。公訴人
    之求刑及請求定應執行之刑，核屬過輕，附此敘明。又起訴
    書固記載被告於偵查中供承毒品來源，爰請斟酌減輕其刑等
    語，惟被告自始至終均否認上開販賣第二級毒品MDMA之犯行
    ，且觀諸卷證資料，並無證據足認被告有於偵查中供承本案
    第二級毒品MDMA來源，起訴書之記載容有誤會，併此敘明。
四、按犯毒品危害防制條例第4條至第9條、第12條、第13條或第
    14條第1項、第2項之罪者，其供犯罪所用或因犯罪所得之財
    物均沒收之，如全部或一部不能沒收時，追徵其價額或以其
    財產抵償之，毒品危害防制條例第19條第1項定有明文，而
    毒品危害防制條例第19條第1項規定，性質上係沒收之補充
    規定。其屬於本條所定沒收之標的，如得以直接沒收者，判
    決主文僅宣告沒收即可，不生「追徵其價額」或「以其財產
    抵償」之問題，須沒收之標的全部或一部不能沒收時，始生
    「追徵其價額」或「以其財產抵償」之選項問題。而「追徵
    其價額」或「以其財產抵償」，分別係針對現行貨幣以外之
    其他財產與現行貨幣之兩種不同選項。所稱「追徵其價額者
    」，係指所沒收之物為金錢以外之其他財產，而不能就原物
    為沒收時，因其實際價值不確定，應追徵其價額，使其繳納
    與原物相當之價額，並無以其財產抵償之問題。倘嗣後追徵
    其價額無結果，而須以其財產抵償者，要屬行政執行機關依
    強制執行有關法律之執行問題，即無不能執行之情形，自毋
    庸諭知「以其財產抵償」（最高法院99年度第5次刑事庭會
    議決議、99年度台上字第4463號判決亦足資參照）。次按毒
    品危害防制條例第19條第1項規定，犯販賣毒品罪者，其犯
    罪所得之財物均沒收之，係採義務沒收主義。故販賣毒品所
    得之對價，不問其中成本若干，利潤多少，均應全部諭知沒
    收，貫徹政府查禁煙毒之決心，以符立法本旨，然上開所稱
    因犯罪所得之財物，係以實際所得者為限，苟無所得或尚未
    取得者，即無從為沒收、追徵或以財產抵償之諭知（最高法
    院96年度台上字第2331號、91年度台上字第2419號判決要旨
    可參）。查原扣案、現已發還之Sony Ericsson廠牌行動電
    話1支及門號0000000000號行動電話SIM卡1張，係被告所有
    ，業據被告供承在卷，並有遠傳電信股份有限公司行動電話
    基本資料查詢單1份附卷可稽(見本院卷第8頁)，而上開物品
    係被告作為上開2次販賣毒品犯行時，聯絡販賣毒品之工具
    ，雖經檢察官於被告所為施用毒品案件，以上開物品與被告
    施用毒品行為無涉而發還，惟既係被告作為本件2次販賣毒
    品犯行之聯絡工具，仍應依毒品危害防制條例第19條第1項
    之規定，於被告所為之2次販賣第二級毒品之罪刑項下，分
    別宣告沒收，如全部或一部不能沒收時，應追徵其價額。本
    件被告先後販賣第二級毒品MDMA所獲取之600元、6000元，
    雖均未扣案，然業經證人黎羿陞明確證述上開購毒價金均已
    交付予被告收受等情，揆諸前揭說明，應各於被告所為販賣
    第二級毒品之罪刑項下，分別宣告沒收，且因其犯罪所得財
    物為新臺幣，如全部或一部不能沒收時，以其財產抵償之。
    至其餘扣案之甲基安非他命2包(驗餘淨重共1.0968公克)、
    甲基安非他命吸食器1組、玻璃球2支及硝甲西泮12顆(驗餘
    淨重共1.8947公克)，均與本案被告所為上開販毒品之犯行
    無涉，自不為沒收之宣告。
據上論斷，應依刑事訴訟法第299條第1項前段，毒品危害防制條
例第4條第2項、第19條第1項，刑法第11條、第51條第5款，判決
如主文。
本案經檢察官王淑月到庭執行職務。
中    華    民    國   100    年    1     月    13    日
                  刑事第五庭  審判長法  官  王邁揚
                                    法  官  賴秀雯
                                    法  官  林慧欣
以上正本證明與原本無異。
如不服本判決應於收受送達後10日內向本院提出上訴書狀，並應
敘述具體理由；其未敘述上訴理由者，應於上訴期間屆滿後20日
內向本院補提理由書（均須按他造當事人之人數附繕本）「切勿
逕送上級法院」。
                                    書記官  鄭淑英
中    華    民    國   100    年    1     月    13    日
附錄論罪科刑法條
毒品危害防制條例第4 條
製造、運輸、販賣第一級毒品者，處死刑或無期徒刑；處無期徒
刑者，得併科新臺幣2 千萬元以下罰金。
製造、運輸、販賣第二級毒品者，處無期徒刑或7 年以上有期徒
刑，得併科新臺幣1 千萬元以下罰金。
製造、運輸、販賣第三級毒品者，處5 年以上有期徒刑，得併科
新臺幣7 百萬元以下罰金。
製造、運輸、販賣第四級毒品者，處3 年以上10年以下有期徒刑
，得併科新臺幣3 百萬元以下罰金。
製造、運輸、販賣專供製造或施用毒品之器具者，處1 年以上7
年以下有期徒刑，得併科新臺幣1 百萬元以下罰金。
前五項之未遂犯罰之。